【裁判字號】    98,易,2130
【裁判日期】    980930
【裁判案由】    商標法
【裁判全文】
臺灣板橋地方法院刑事判決              98年度易字第2130號
公  訴  人  臺灣板橋地方法院檢察署檢察官
被      告  丁○○
            甲○○
上列被告因商標法案件，經檢察官提起公訴（98年度偵字第1408
6號），本院判決如下：
    主  文
丁○○、甲○○共同犯商標法第八十二條之意圖販賣而陳列罪，
各處拘役參拾日，如易科罰金，均以新臺幣壹仟元折算壹日。
均緩刑貳年。
扣案如附表所示之仿冒商標之商品，均沒收之。
    事  實
一、丁○○、甲○○均明知如附件1、2所示「LOUIS VUITTON（
    LV ）」及「GUCCI」商標圖樣，業經法商路易威登馬爾悌耶
    公司及義商固喜歡固喜公司向前經濟部中央標準局（現改制
    為經濟部智慧財產局）申請註冊核准登記，取得商標專用權
    ，「LOUIS VUITTON（LV）」 商標指定使用於皮夾、手提袋
    等專用商品，「GUCCI」商標指定使用於人造皮 (革)、軟皮
    革，現均仍在商標專用期間，未得商標權人同意或授權，不
    得於同一或類似商品使用近似或相同之註冊商標；並明知使
    用上開商標圖樣之商品，在國內市場行銷甚廣，為業界及一
    般消費大眾所共知，未得商標權人之同意，不得於同一或類
    似商品使用相同或近似之商標圖樣，亦不得明知係上開商品
    而陳列販賣。詎渠等竟仍基於意圖販賣仿冒商標商品而陳列
    之犯意聯絡，明知丁○○於民國98年3 月間某日，在大陸地
    區，向真實姓名年籍不詳之人所購入使用上開商標圖樣之「
    LV」皮包、「LV」零錢包及「GUCCI」 皮包各1 個，係未得
    上揭商標權人授權或同意，於同一商品上使用相同註冊商標
    之商品，竟仍以不詳價格購入仿冒上開商標之皮件商品，旋
    在址設臺北縣中和市○○路337 號由丁○○所經營之「布理
    斯朵」店面擺設陳列，並意圖以每個新臺幣（下同）1,500
    元不等之價格販售予不特定顧客牟利而陳列。嗣同年4 月20
    日16時36分許，員警許雁涵喬裝顧客，向甲○○詢問店內陳
    列之「LV」商標零錢包之價格，始在上址店面為警查獲，並
    扣得仿冒之「LV」商標皮包、「LV」商標零錢包及「GUCCI
    」商標皮包各1 個，因悉上情。
二、案件來源：臺北縣政府警察局中和第一分局移送臺灣板橋地
    方法院檢察署檢察官偵查起訴。
    理      由
一、認定事實所憑之證據及理由：
(一)、訊據被告2 人對於上揭犯罪事實於本院審理中坦承不諱，核
    與被告丁○○於警詢及偵查中之供述，得悉被告丁○○於店
    面陳列仿冒之「LV」商標皮包、「LV」商標零錢包及「GUCC
    I」 商標皮包之事實相符；而被告甲○○於警、偵訊供述，
    亦足以證明被告甲○○於員警喬裝顧客詢價時，答稱前揭「
    LV」商標零錢包售價1,000 多元之事實明確。
(二)、另證人即查獲員警許雁涵於偵查證述證明：前揭查獲店面
    陳列仿冒之「LV」商標皮包、「LV」商標零錢包及「GUCCI
    」商標皮包，且與其他出售商品一同陳列之事實。被告甲
    ○○於查獲時負責看顧店面，且於員警喬裝之顧客上前詢價
    時，答稱「LV」零錢包售價1,800 元，並可給予3 、400 元
    折扣之事實；證人即查獲員警林大為於警詢及偵查中之證述
    前揭查獲店面陳列仿冒之「LV」商標皮包、「LV」商標零錢
    包及「GUCCI 」商標皮包，且「LV」商標皮包置於店面落地
    窗門口之架上，「LV」商標零錢包及「GUCCI 」商標皮包則
    均置於店內之櫃子上之事實，互核均屬相符。
(三)、而鑑定人丙○○於警詢證述，證明被告丁○○、甲○○於店
    面陳列之「LV」商標皮包、「LV」商標零錢包及「GUCCI 」
    商標皮包均係仿冒商標商品之事實，核與被告2 人所陳亦為
    相符；另外，亦有違反商標法查扣物之估價表、鑑定證明書
    各1 份（立書人：丙○○）、查獲照片，可以證明被告丁○
    ○、甲○○於店面陳列之「LV」商標皮包、「LV」商標零錢
    包及「GUCCI 」商標皮包係仿冒商標之商品，同為被告2 人
    所不否認，亦可認定。又法商路易威登馬爾悌耶公司及義商
    固喜歡固喜公司之經濟部智慧財產局商標資料檢索服務查詢
    表各乙份，均足證明該等享有商標專用權之情。
(四)、此外，復有扣案如附表所示各該仿冒商標之商品可為佐證。
    綜上所述，本案事證積極明確，被告犯行，可以認定，應予
    以定罪處罰。
二、本件應適用法律暨科刑審酌之事由：
(一)、核被告丁○○、甲○○所為，均係犯商標法第82條之意圖販
    賣仿冒商標之商品而陳列罪。被告2 人，就上開犯行，有犯
    意之聯絡，以及行為之分擔，均為共同正犯。另按刑事法若
    干犯罪之行為態樣，本質上原具有反覆、延續實行之特徵，
    立法時既予特別歸類，定為犯罪構成要件之行為要素，則行
    為人基於概括之犯意，在密切接近之一定時、地持續實行之
    數次行為，倘依社會通念，於客觀上認為符合一個反覆、延
    續性之行為觀念者，於刑法評價上，即應僅成立一罪，俾免
    有重複評價、刑度超過罪責與不法內涵之疑慮；學理上所稱
    「集合犯」之職業性、營業性或收集性等具有重複特質之犯
    罪均屬之，例如經營、從事業務、收集、販賣、製造、散布
    等行為概念者，均是（最高法院95年度臺上字第1079號判決
    參照）。查被告之該等陳列之營業性行為，係以相同方式持
    續進行，具有反覆、延續實行之特徵。從而，於行為概念上
    ，縱令為持續陳列，仍應評價為包括一罪之集合犯。又被告
    係以一行為同時侵害2 商標權人之法益，為想像競合犯，應
    依刑法第55條規定從一重處斷。
(二)、爰審酌被告等均係初犯，犯罪動機、目的、行為手段方式態
    樣、智識程度、所生危害、數量不同式樣僅屬1 件，兼衡其
    等犯罪手段、方式，以及犯罪後坦承犯行之態度等一切情狀
    ，酌情各量處如主文所示之刑，並均諭知易科罰金之折算標
    準。
(三)、又被告2 人，前均未曾因故意犯罪受有期徒刑以上刑之宣告
    ，此有本院98年9 月16日言詞辯論終結日查悉之臺灣高等法
    院被告前案紀錄表各1 份附卷可稽，其等僅因一時失慮，致
    觸犯本件刑章，其等經此偵審程序及罪刑宣告，當知所警惕
    ，信無再犯之虞，本院因認對其等所受宣告之刑，應均以暫
    不執行比較為適當，併均予宣告緩刑2 年，用啟自新。
(四)、扣案如附表所示之仿冒商標之商品，不問屬於被告與否，均
    應依商標法第83條規定宣告沒收之。
據上論斷，應依刑事訴訟法第299 條第1 項前段，商標法第82條
、第83條，刑法第11條前段、第55條、第41條第1 項前段、第74
條第1 項第1 款，判決如主文。
本案由檢察官乙○○提起公訴，經檢察官黃佳權到庭執行職務。
中    華    民    國    98    年    9     月    30    日
                  智慧財產法庭法  官  黎錦福
以上正本證明與原本無異。
如不服本判決，應於判決送達後10日內，向本院提出上訴狀。
                              書記官  蔡麗春
中    華    民    國    98    年    9     月    30    日
附表：
仿冒「LV」商標皮包、「LV」商標零錢包、「GUCCI 」商標皮包
各1 個。
附錄本案論罪科刑法條全文
商標法第82條
明知為前條商品而販賣、意圖販賣而陳列、輸出或輸入者，處一
年以下有期徒刑、拘役或科或併科新臺幣5 萬元以下罰金。


司法院資訊處製作；財團法人民間司法改革基金會備份。
